臺灣屏東地方法院刑事判決　　　　　　　　　　　　　九十年度易字第一二四二號
　　公　訴　人　臺灣屏東地方法院檢察署檢察官
　　被　　　告　甲○○
右列被告因毀損案件，經檢察官提起公訴（九十年度偵字第五六四三號），本院判決
如左：
     主  文
甲○○毀損他人之空酒瓶，足以生損害於他人，累犯，處拘役肆拾日，如易科罰金，
以參佰元折算壹日。
     事  實
一、甲○○前於民國（下同）八十七年間，因違反麻醉藥品管理條例案件，經本院判
    處有期徒刑四月，如易科罰金，以三百元折算一日確定，於同年七月二十九日易
    科罰金執行完畢，詎猶不知警惕，於九十年八月十三日晚上七時十五分許，在屏
    東縣車城鄉○○村○○路一之一二號前，與丙○○○因偷錢之細故發生爭執，因
    而心生不滿，竟基於毀損他人之物之犯意，將丙○○○所有之酒瓶九支，擲向上
    址之鐵門，致酒瓶全數毀壞，足以生損害於丙○○○，並向丙○○○恫稱：要持
    刀殺死伊全家等語，恐嚇丙○○○，致生危害於丙○○○之安全，使丙○○○心
    生畏懼，旋於翌日下午四時十五分許向警報案。
二、案經丙○○○訴由屏東縣警察局恒春分局報請臺灣屏東地方法院檢察署檢察官偵
    查起訴。
     理  由
一、訊據被告甲○○除矢口否認有何恐赫犯行外，餘均坦承不諱，經查，被告自述有
    毀損告訴人所有酒瓶一節，核與告訴人指訴及證人乙○○○證述之情節一致，顯
    與事實相符，應堪採信。又右揭恐嚇部分之事實，業據告訴人指述甚詳，核與證
    人乙○○○證述情節大致相符且被告亦自陳有與告訴人發生爭執及丟擲酒瓶等情
    ，斯時被告心存怨懟，更已丟擲酒瓶洩憤，則其口出惡言勢所難免，足徵告訴人
    所陳合於常情，堪以採信，被告空言否認有出言恐嚇一情，衡為飾卸之詞，委無
    可取。甚且，告訴人於遭被告恐嚇後，旋於翌日即向警局報案一情，有警訊筆錄
    附卷可稽，則告訴人若非心生畏懼，何須旋即向警報案並提出告訴，可徵告訴人
    確因被告前開言語而心生畏懼。綜上事證明確，被告犯行洵堪認定。
二、核被告所為係犯刑法第三百五十四條之毀損罪及第三百零五條恐嚇危害安全罪。
    上開二罪間，有方法結果之牽連關係，為牽連犯，應從一重毀損罪處斷。又被告
    有事實欄所載論罪科刑執行之情形，有臺灣屏東地方法院檢察署刑案資料查註紀
    錄表及臺灣高等法院被告全國前案紀錄表各一紙在卷可查，其受有期徒刑執行完
    畢後，五年之內再犯有期徒刑以上刑之本罪，為累犯，應依刑法第四十七條規定
    加重其刑。爰審酌被告犯罪之動機、目的、手段及犯罪後未完全坦承犯行，仍不
    知悔悟等一切情狀，量處如主文所示之刑，並諭知易科罰金之折算標準。
據上論斷，應依刑事訴訟法第二百九十九條第一項前段，刑法第三百五十四條、第三
百零五條、第五十五條、第四十一條第一項前段、第四十七條，罰金罰鍰提高標準條
例第一條前段、第二條，判決如主文。
本案經檢察官林津鋒到庭執行職務。
中      華      民      國      九十一      年     一     月     七     日
                                      臺灣屏東地方法院刑事第一庭
                                          法  官  潘正屏
                                                  楊中琪
                                                  林世民
右正本證明與原本無異。
對於本判決如有不服應於收受送達後十日內向本院提出上訴書狀上訴於台灣高等法院
高雄分院。
                                          書記官  薛慧茹
中      華      民      國      九十一      年      一      月    七    日
附錄論罪科刑法條：
中華民國刑法第三百五十四條
 (毀損器物罪)
毀棄、損壞前二條以外之他人之物或令致不堪用，足以生損害於公眾或他
人者，處二年以下有期徒刑、拘役或五百元以下罰金。
中華民國刑法第三百零五條
 (恐嚇危害安全罪)
以加害生命、身體、自由、名譽、財產之事，恐嚇他人致生危害於安全者
，處二年以下有期徒刑、拘役或三百元以下罰金。
